【裁判字號】    98,重訴,34
【裁判日期】    990506
【裁判案由】    組織犯罪防制條例等
【裁判全文】
臺灣臺北地方法院刑事裁定              98年度重訴字第34號
公  訴  人  臺灣臺北地方法院檢察署檢察官
被      告  乙○○
選任辯護人  許巍騰律師
被      告  戊○○
選任辯護人  林凱律師
            李德正律師
被      告  丙○○
選任辯護人  溫思廣律師
被      告  甲○○
選任辯護人  王東山律師
            林孝甄律師
            許富雄律師
被      告  丁○○
選任辯護人  王淑琍律師
上列被告等因違反組織犯罪防制條例等案件，本院裁定如下：
 主  文
乙○○、戊○○、丙○○、甲○○、丁○○均自民國玖拾玖年伍
月拾壹日起延長羈押貳月。
    理  由
一、被告乙○○、戊○○、丙○○、甲○○、丁○○前因違反組
    織犯罪條例等案件，經本院認為罪嫌重大，且被告丙○○另
    涉犯之強盜罪為最輕本刑5 年以上有期徒刑以上之罪名，且
    均有事實足認有逃亡及勾串共犯或證人之虞，並認為有羈押
    之必要，分別依刑事訴訟法第101 條第1 項第1 、2 、3 款
    ，同法第101 條之1 第1 項等規定，於民國99年12月11日起
    對上開被告執行羈押，被告丙○○則併諭知禁止接見通信，
    又於99年3 月11日起延長羈押1 次在案。
二、按被告經法官訊問後，認為犯罪嫌疑重大，而有左列情形之
    一，非予羈押，顯難進行追訴、審判或執行者，得羈押之︰
    (一)逃亡或有事實足認為有逃亡之虞者。(二)有事實足認為有湮
    滅、偽造、變造證據或勾串共犯或證人之虞者。(三)所犯為死
    刑、無期徒刑或最輕本刑為5 年以上有期徒刑之罪者，刑事
    訴訟法第101 條第1 項定有明文。另按羈押被告，偵查中不
    得逾2 月，審判中不得逾3 月，但有繼續羈押之必要者，得
    於期間未滿前，經法院依第101 條或第101 條之1 之規定訊
    問被告後，以裁定延長之，刑事訴訟法第108 條第1 項前段
    亦定有明文。
三、經查：
  (一)茲法官以本案被告乙○○、戊○○、丙○○、甲○○、丁○○羈押期間即將屆滿，經訊問被告等人後，認被告等人所涉
    及之犯罪事實，有檢察官起訴書所載之各項證據可資證明，
    是由檢察官所提出之上開證據觀之，已足認被告等人確實涉
    嫌檢察官起訴之違反組織犯罪條例等罪，且嫌疑重大。又本
    院審酌被告等人所涉罪名及犯罪情節，認如不採取限制被告
    等人行動自由之措施，顯均難以確保被告等人遵期到庭接受
    審理。另查因被告等人均爭執部分犯罪事實，而本案尚未對
    各該證人行交互詰問，考量本案屬暴力型犯罪，如准許被告
    等人具保在外，恐有造成證人心理上壓力之虞，足見本案被
    告等人仍有勾串共犯或證人之可能。再被告丙○○、丁○○
    部分，考量其等先前無正當職業，且被告丙○○先前亦有妨
    害自由等犯罪前科，又於短期間內涉案多起，亦不能排除其
    等有再實施類似犯罪之可能性。
  (二)又按法院對被告執行之羈押，其本質上係屬為保全被告使訴
    訟程序得以順利進行，或為保全證據、保全對被告刑罰之執
    行之目的，所實施之剝奪人身自由之強制處分，是對被告有
    無繼續羈押之必要，當由法院以上述羈押之目的依職權為之
    目的性裁量。本院審酌後，認被告等人所涉案情節均非輕，
    另其中被告丙○○並涉犯法定最輕本刑10年以上有期徒刑之
    重罪，又以羈押被告等人之手段，均足以達到前揭防止被告
    等人逃亡、串證及保全後續訴訟程序進行之目的，且無法以
    具保、責付、限制住居等其他對被告等人之自由權利侵害較
    輕微之強制處分措施替代，另經權衡羈押之措施對於被告等
    人基本權利侵害之程度，與為達成保全被告、確保刑事訴訟
    程序等落實國家刑罰權之公益後，認對被告等人採此拘束人
    身自由措施，仍屬相當而必要之手段。據上，應認被告乙○○、戊○○、丙○○、甲○○、丁○○均仍有繼續羈押之必
    要，至於辯護人於法官訊問時所陳事由，經審酌後則均認為
    不足以影響上開繼續羈押被告等人之必要性，併予敘明。
四、綜上，本案被告乙○○、戊○○、丙○○、甲○○、丁○○
    均有延長羈押之原因及其必要，均應自99年5 月11日起延長
    羈押2 月。
五、爰依刑事訴訟法第108 條第1 項、第220 條，裁定如主文。
中    華    民    國    99    年    5     月    6    日
                  刑事第十八庭  審判長法  官  游士珺
                                      法  官  彭慶文
                                      法  官  陳思帆
上正本證明與原本無異。
如不服本裁定，應於裁定送達後5日內向本院提出抗告狀。
                                     書記官  林素霜
中    華    民    國    99    年    5     月    6     日

司法院資訊處製作；財團法人民間司法改革基金會備份。
